【裁判字號】    90,易,2735
【裁判日期】    901204
【裁判案由】    傷害
【裁判全文】
臺灣臺中地方法院刑事判決                          九十年度易字第二七三五號
    公  訴  人  台灣台中地方法院檢察署檢察官
    被      告  丙○○
                丁○○
                庚○○
    共      同
    選任辯護人  林益輝
    被      告  癸○○
右列被告因傷害案件，經檢察官提起公訴（九十年度調偵字第一二七號），本院判決
如左：
    主  文
丙○○、丁○○、庚○○共同傷害人之身體，各處拘役參拾日，如易科罰金，均以參
佰元折算壹日。
癸○○傷害人之身體，處拘役參拾日，如易科罰金，以參佰元折算壹日。
    事  實
一、癸○○於民國八十九年八月二十九日晚間十時十五分許在台中縣大安鄉○○村○○路六十號竹林旁，見戊○○經鐘英夫載送至該處，竟心生不滿，基於普通傷害
    之故意，出手毆打戊○○，使戊○○左臂腫痛二Ｘ二公分、右臂腫痛二Ｘ二公分
    、左膝擦傷四Ｘ二公分。庚○○（為戊○○之子）、丙○○及丁○○（均為庚○○之之堂兄）知悉上情甚感不悅，圖以暴力方式討回公道，三人於翌（三十）日
    晚間十一時十分許，至台中縣大安鄉○○村○○路九十號癸○○、壬○○○夫婦
    住所前，基於共同無故侵入他人住宅及共同普通傷害之犯意聯絡，共同敲擊癸○○夫婦之前開住處大門，壬○○○不明就裡前來開門，庚○○、丙○○、丁○○
    旋即侵入屋內，共同基於普通傷害之故意，由庚○○、丙○○、丁○○先將在房
    內睡覺之癸○○共同拖至客廳，並由丙○○隨手拿起現場之電風扇毆打癸○○，
    庚○○亦出手毆打癸○○，壬○○○趨前阻擋，亦遭丙○○以概括犯意持木棍毆
    打，使癸○○受有頭部外傷合併頭皮下血腫五Ｘ五公分、左臉擦傷及血腫二Ｘ二
    公分、右耳流血、腹部鈍挫傷、右上臂挫傷血腫之傷害；壬○○○右手瘀傷一點
    五Ｘ四公分之傷害。
二、案經戊○○、癸○○、壬○○○訴由台中縣警察局大甲分局移送台灣台中地方法
    院檢察署檢察官偵查起訴。
    理    由
一、訊據被告癸○○坦承有打戊○○等情，訊據被告庚○○、丙○○、丁○○坦承案
    發當時有到被告癸○○夫婦之家中理論等情，惟均矢口否認右開犯行，被告癸○○辯稱：「當時我只有打戊○○兩巴掌。」云云；被告庚○○辯稱：「是壬○○○讓渠等進入家中，進入後，只有拉癸○○之手臂看有無傷痕而已。」云云；被
    告丙○○辯稱：「只有庚○○和癸○○發生爭吵，我出面勸阻，拉開渠等。」云
    云；被告丁○○辯稱：「我只入屋內找尋戊○○，和癸○○發生拉扯而已。」云
    云。惟查右開事實，業據被害人戊○○、癸○○、壬○○○指訴綦詳，且有驗傷
    診斷書三紙附卷可稽，被告庚○○、丙○○、丁○○共同傷害部分，亦經證人蔣
    玫君即被告癸○○之孫女到庭證稱：看到癸○○被庚○○、丙○○、丁○○從房
    間內拉出來，其中庚○○用手，丙○○用電風扇打癸○○，丙○○用手打壬○○○等語明確，雖被告癸○○曾向警員表示過：前開傷勢係騎腳踏車受傷的等語，
    業據證人甲○○即海墘派出所員警到庭結證明確，惟查該警員受理之案件係被害
    人戊○○對被告癸○○提出告訴之案件，被告癸○○就該案原於警訊中辯稱：
    戊○○受傷之當日伊在家中睡覺，實則被告癸○○在案發當日與被害人戊○○有
    言語及肢體上之衝突，業經被告癸○○於本院審理時自承在卷，則被告癸○○在
    警訊時為了掩飾其謊言，又懷疑自已的傷勢恐怕係被害人戊○○與其衝突時留下
    ，自有可能在警方質疑其為何受傷之點，為虛偽之陳述，況警員對被告癸○○之
    警訊記錄中係記載：「我的傷不知是不是被戊○○的兒子庚○○，及其孫丁○○
    、丙○○等毆打成傷的」等語，有警訊筆錄一份在卷可憑，是以自不得以被告癸○○曾經向警員表示前開傷勢係騎腳踏車受傷的云云，即認定被告癸○○誣指被
    告庚○○等人毆打伊成傷，又證人乙○○○、己○○、辛○○雖到庭稱被告庚○○、丁○○、丙○○等人於深夜至癸○○之住處時，係壬○○○開門讓被告庚○○、丁○○、丙○○進入的云云，惟本案證人乙○○○、己○○、辛○○係同遭
    被告癸○○提出傷害及侵入住宅告訴之對象（以上三位證人業經不起訴處分），
    為本案之關係人，其所為證詞難免迴護被告庚○○、丙○○、丁○○，況三位證
    人就同一事實已於偵查中為前開供述，為免供詞與證語矛盾，其所為證詞自不免
    有利於被告庚○○、丙○○及丁○○，再則被告庚○○、丙○○、丁○○係晚間
    十一點多前往被告癸○○家中，依證人蔣玫君之證述及告訴人癸○○、壬○○○
    之指訴，當時被告癸○○一家人已關門熟睡，是聽到強大之敲門聲才有人醒來，
    並由壬○○○開燈，即便是由壬○○○起來開門，惟依當時之情形，壬○○○豈
    有可能邀請來意不善之被告庚○○、丙○○、丁○○入內，被告四人前開所辯均
    不足採信，是以被告庚○○、丙○○、江村田三人係趁壬○○○不明就裡之際，
    強行侵入住宅，並基於共同傷害之犯意毆打被告癸○○，應可認定，被告丙○○
    在壬○○○攔阻渠等傷害癸○○之同時，傷害壬○○○及被告癸○○傷害戊○○
    成傷，亦可認定。
二、核被告癸○○所為係犯刑法第二百七十七條第一項之傷害罪；被告庚○○、丙○○、丁○○所為係犯刑法第二百七十七條第一項之傷害罪、第三百零六條第一項
    之無故侵入住宅罪，被告庚○○、丙○○、江村田就渠等所犯前開二罪，均有犯
    意之聯絡與行為之分擔，均為共同正犯，又所犯前開二罪有方法結果之牽連關係
    ，應從一重論以刑法第二百七十七條第一項之罪，被告庚○○係接續傷害癸○○
    及壬○○○，公訴人認係連續犯之，容有誤會，被告以接續一行為傷害前開二人
    ，係一行為觸犯數罪名，為想像競合犯，應從一重論處。爰審酌被告癸○○有侵
    占前科，其餘三人素行良好，被告癸○○因男女關係而傷害被害人；被告庚○○
    、丙○○、丁○○係基於親屬遭癸○○傷害而動用私刑，被害人所受傷害之程度
    及被告犯後之態度等一切情狀，各量處如主文所示之刑，並均諭知易科罰金之折
    算標準。
據上論斷，應依刑事訴訟法第二百九十九條第一項前段、刑法第二十八條、二百七十
七條第一項、第三百零六條第一項，第五十五條、第四十一條第一項前段，罰金罰鍰
提高標準條例第一條前段，第二條，判決如主文。
中    華    民    國      九十      年       十二      月     四    日
                              臺灣臺中地方法院刑事第二庭
                                    法  官  陳 如 玲
右正本證明與原本無異。
如不服本判決，應於判決送達後十日內向本院提出上訴狀，上訴於臺灣高等法院臺中
分院( 須附繕本 )。
                                    書記官
中    華    民    國      九十      年       十二      月     四    日
附錄本案論罪科刑法條
刑法第二百七十七條第一項傷害人之身體或健康者，處三年以下有期徒刑、拘役或一
千元以下罰金。


司法院資訊處製作；財團法人民間司法改革基金會備份。
